臺灣板橋地方法院刑事判決　　　　　　　 96年度易字第465號
公　訴　人　臺灣板橋地方法院檢察署檢察官
被　　　告　甲○○
上列被告因違反毒品危害防制條例案件，經檢察官提起公訴（96
年度毒偵字第702 號），因被告於準備程序進行中就被訴事實為
有罪之陳述，經告知簡式審判程序之旨，本院裁定由受命法官獨
任進行簡式審判程序，並判決如下：
    主  文
甲○○施用第二級毒品，累犯，處有期徒刑伍月，如易科罰金以
新臺幣壹仟元折算壹日。
    事  實
一、甲○○於民國93年間因施用毒品案件，經本院以93年度毒聲
    字第2113號裁定送勒戒處所觀察、勒戒後，認有繼續施用毒
    品之傾向，復經本院以94年度毒聲第961號裁定令入戒治處
    所施以強制戒治，並於94年12月23日因無繼續強制戒治之必
    要，免予繼續執行戒治釋放，並由臺灣板橋地方法院檢察署
    檢察官以95年度戒毒偵字第15號不起訴處分確定；另甲○○
    前因竊盜及公共危險案件，經本院於94年2月14日以93年度
    交簡字第934號均判決判處有期徒刑3月，並定應執行有期徒
    刑5月確定，於95年5月22日縮刑期滿執行完畢（於本案構成
    累犯）。詎仍不知悔改，明知安非他命為毒品危害防制條例
    第2條第2項第2款所明定之第2級毒品，不得非法持有及施用
    ，仍於前揭強制戒治執行完畢後5年內，復基於施用第2級毒
    品安非他命之犯意，於95年9月8日中午某時許，在臺北縣三
    重市二二八公園廁所，以將安非他命置於玻璃球吸食器以火
    燒烤產生煙霧後吸食之方式，施用第二級毒品安非他命1次
    。
    嗣於95年9月9日15時30分許，在臺北市大同區○○○路○段
    與涼州街口為警查獲。經警採集甲○○尿液送驗結果呈甲基
    安非他命陽性反應，而查悉上情。
二、案經臺北市政府警察局大同分局報請臺灣士林地方法院檢察
    署檢察官呈請臺灣高等法院檢察署檢察長令轉臺灣板橋地方
    法院檢察署檢察官偵查起訴。
    理  由
一、訊據被告甲○○坦承犯行，且被告前開為警採集之尿液，經
    送交臺灣檢驗科技股份有限公司以酵素免疫分析法（EIA ）
    初步檢驗結果，其尿液呈安非他命類陽性反應，再經該公司
    以氣相層析質譜儀法（GC/MS） 確認檢驗，確呈安非他命類
    陽性反應等情，有該公司95年9 月20日濫用藥物尿液檢驗報
    告、臺北市政府警察局大同分局採驗尿液通知書各1 紙在卷
    可稽（見臺灣士林地方法院檢察署95年度毒偵字第2054號偵
    查卷第6 、8 頁）。查該公司上開檢驗方法係以氣相層析質
    譜儀法確認，而氣相層析質譜儀法之檢驗方式，乃先以「氣
    相層析儀」將物質氣化後，再經分析管分離，由於各種物質
    之沸點及對管柱之吸附力不同，在經過檢測器（Detector）
    測定後，表現出不同之滯留時間（Retension time），以滯
    留時間來判斷係何種物質；再利用「質譜儀」為檢測器，將
    物質撞擊成碎片，記錄其質譜圖。因每個化合物之鍵結能力
    不同，故不同之物質會有其特定之質譜圖，因此在物質之判
    斷上有如指紋之鑑定，理論上，扣除人為之因素，其精確度
    已接近百分之百。足徵被告之自白與事實相符，堪予信實。
    末查，被告甲○○於93年間因施用毒品案件，經本院以93年
    度毒聲字第2113號裁定送勒戒處所觀察、勒戒後，認有繼續
    施用毒品之傾向，復經本院以94年度毒聲第961 號裁定令入
    戒治處所施以強制戒治，並於94年12月23日因無繼續強制戒
    治之必要，免予繼續執行戒治釋放，並由臺灣板橋地方法院
    檢察署檢察官以95年度戒毒偵字第15號不起訴處分確定等情
    ，有臺灣高等法院被告前案紀錄表乙份附卷可按，故而被告
    於上開強制戒治執行完畢後5 年內再度施用第二級毒品之行
    為，依毒品危害防制條例第23條第2 項規定，係犯同條例第
    10條第2 項之施用第二級毒品罪，本案事證明確，其犯行堪
    以認定，應依法論科。
二、按安非他命為毒品危害防制條例第2 條第2 項第2 款所明定
    之第二級毒品，不得非法持有及施用。核被告甲○○所為，
    係犯毒品危害防制條例第10條第2 項之施用第2 級毒品罪。
    被告施用第2 級毒品安非他命，持有第2 級毒品安非他命之
    低度行為，應為其施用之高度行為所吸收，不另論罪。末查
    被告有如事實欄所述之犯罪、科刑及執行紀錄，有前開臺灣
    高等法院被告前案紀錄表在卷可稽，其於5 年內，再犯本件
    有期徒刑以上之罪，係屬累犯，應依刑法第47條第1 項規定
    ，加重其刑。爰審酌被告已有因施用毒品經觀察勒戒及強制
    戒制後，猶因施用安非他命再犯本罪，顯未衷心悛悔，漠視
    法令之禁制，恣意濫用藥品，甚為可訾，兼衡其施用安非他
    命所生危害實以自戕健康為主，於他人尚無明顯重大危害及
    其犯後終能供認無隱，態度良好等一切情狀，量處如主文所
    示之刑，並諭知易科罰金之折算標準。
據上論斷，應依刑事訴訟法第273 條之1 、第299 條第1 項前段
，毒品危害防制條例第10條第2 項，刑法第11條前段、第47條第
1項，第41條第1項前段，判決如主文。
本案經檢察官朱立豪到庭執行職務。
中　　華　　民　　國　　96　　年　　4 　　月　　30　　日
                  刑事第十八庭  法　官  吳幸娥
以上正本證明與原本無異
如不服本判決應於送達後10日內向本院提出上訴狀
                                書記官　洪惠玲
中　　華　　民　　國　　96　　年　　4 　　月　　30　　日
附錄本案論罪科刑法條全文：
毒品危害防制條例第10條：
施用第一級毒品者，處6月以上5年以下有期徒刑。
施用第二級毒品者，處3年以下有期徒刑。
